臺灣高雄地方法院刑事判決　　　　　　　110年度訴字第322號
公　訴　人　臺灣高雄地方檢察署檢察官
被　　　告　鍾茗卉





上列被告因毒品危害防制條例案件，經檢察官提起公訴（109 年
度偵字第10706 號、109 年度偵字第10781 號、109 年度偵字第
00000 號、109 年度偵字第16048 號、109 年度偵緝字第812 號
），嗣於本院準備程序中，被告就被訴事實為有罪之陳述，經本
院告知簡式審判程序之旨，並聽取當事人之意見後，本院合議庭
裁定由受命法官獨任進行簡式審判程序，判決如下：
    主  文
鍾茗卉犯持有第一級毒品純質淨重十公克以上罪，累犯，處有期
徒刑壹年參月。扣案之海洛因肆包及其包裝袋肆個（純質淨重共
計拾陸點貳壹公克）、含微量海洛因之殘渣罐子壹個均沒收銷燬
。
扣案之甲基安非他命壹包及其包裝袋壹個（毛重零點玖肆公克、
檢驗後淨重零點柒肆壹公克）沒收銷燬。
    犯罪事實
一、鍾茗卉明知海洛因係毒品危害防制條例第2 條第2 項第1 款
    所列管之第一級毒品，不得非法持有，竟基於持有第一級毒
    品純質淨重10公克以上之犯意，於民國109 年5 月11日16時
    許，在高雄市三民區十全路上某電子遊藝場內，向真實姓名
    、年籍不詳綽號「大達」之成年男子，以新臺幣（下同）10
    萬元之價格購入第一級毒品海洛因（純質淨重共16.21 公克
    ），而持有之。嗣於同年月18日9 時30分許，為警持本院核
    發之搜索票搜索高雄市○○區○○街00號之1 處所而查獲鍾
    茗卉持有之海洛因4 包及含微量海洛因之殘渣罐子1 個（純
    質淨重共16.21 公克）、甲基安非他命1 包（毛重0.94公克
    、檢驗後淨重0.741 公克），以及與本案無關之夾鏈袋2 包
    、注射針筒5 支、提撥器3 支、磅秤1 個、手機2 支等物，
    而查獲上情。
二、案經高雄市政府警察局鳳山分局報告臺灣高雄地方檢察署檢
    察官偵查起訴。
    理  由
一、被告鍾茗卉於本院準備程序中，就上揭犯罪事實均為有罪之
    陳述，且所犯係死刑、無期徒刑、最輕本刑為3 年以上有期
    徒刑以外之罪，經本院合議庭依刑事訴訟法第273 條之1 第
    1 項之規定，裁定由受命法官1 人獨任進行簡式審判程序，
    合先敘明。
二、訊據被告鍾茗卉對上開犯行均坦承不諱，其於109 年5 月18
    日9 時30分許，為警搜索高雄市○○區○○街00號之1 處所
    而查獲之碎塊狀、米白色粉末共4 包，以及殘渣罐子1 個，
    檢驗確認均含第一級毒品海洛因成分（純質淨重共計16.21
    公克），有高雄市政府警察局鳳山分局查獲涉嫌毒品危害防
    制條例案毒品初步檢驗報告單、法務部調查局濫用藥物實驗
    室109 年6 月24日之鑑定書1 紙在卷可佐。此外復有本院搜
    索票、高雄市政府警察局鳳山分局搜索扣押筆錄、扣押物品
    目錄表、現場照片、扣案物品照片及扣案之上開海洛因等物
    可證，足證被告出於任意性之自白與事實相符，從而本件事
    證明確，被告犯行已堪認定。
三、論罪科刑之法律適用：
  ㈠核被告所為，係犯毒品危害防制條例第11條第3 項之持有第
    一級毒品純質淨重10公克以上罪。
  ㈡被告前因施用毒品案件，經本院以102 年度審訴字第1066號
    判決判處有期徒刑9 月、6 月確定，再經本院以103 年度聲
    字第3891號裁定合併定應執行有期徒刑1 年2 月確定，於10
    4 年3 月11日縮短刑期假釋出監付保護管束，於104 年6 月
    24日保護管束期滿執行完畢等情，有臺灣高等法院被告前案
    紀錄表可參，其於受有期徒刑執行完畢後，5 年以內故意再
    犯本件有期徒刑以上之罪，為累犯。而依司法院釋字第775
    號解釋意旨，係指構成累犯者，不分情節，一律加重最低本
    刑，於不符合刑法第59條所定要件之情形下，致生行為人所
    受之刑罰超過其所應負擔罪責之個案，不符罪刑相當原則、
    比例原則，於此範圍內，在刑法第47條第1 項修正前，為避
    免發生上述罪刑不相當的情形，法院就該個案應裁量是否加
    重最低本刑；亦即，僅於個案經裁量後認應處最低法定刑，
    又無法適用刑法第59條規定減輕之情形，法院始應依此解釋
    意旨裁量不予加重最低本刑（最高法院109 年度台上字第61
    9 號判決意旨參照）。則被告所犯本案犯行，並無應處最低
    法定刑之情形，應依刑法第47條第1 項之規定加重其刑。
  ㈢爰審酌被告無視毒品海洛因對自身健康之侵害而持有之，其
    所為戕害自身健康甚鉅，惟念其犯後坦承犯行，且持有毒品
    僅供己施用，未對他人造成危害，並無轉讓他人助長毒品氾
    濫之情事，兼衡被告本案持有海洛因之數量，以及被告自述
    國中畢業之教育程度、入監執行前從事服務業之工作、離婚
    、小孩已成年、入監執行前與家人、小孩同住之生活狀況等
    一切情狀，量處如主文所示之刑。
四、沒收部分：
  ㈠扣案之海洛因4 包（純質淨重共計16.21 公克）及含微量海
    洛因之殘渣罐子1 個，均係被告本案持有之第一級毒品，應
    依毒品危害防制條例第18條第1 項前段之規定，將該等海洛
    因及其無法析離之包裝袋、罐子均宣告沒收銷燬之。
  ㈡扣案之甲基安非他命1 包（毛重0.94公克、檢驗後淨重0.74
    1 公克），經檢驗確認有甲基安非他命成分，有高雄市立凱
    旋醫院濫用藥物成品檢驗鑑定書在卷可證，據被告供稱為其
    施用甲基安非他命所剩餘之物等語，而被告本案於109 年5
    月18日遭搜索查獲後，於偵查中坦承於同年月16日23時許有
    施用甲基安非他命1 次之犯行，上開扣案甲基安非他命為施
    用所剩下等語，被告並經本院以109 年度毒聲字第467 號裁
    定令入勒戒處所觀察、勒戒，嗣因認被告有繼續施用毒品傾
    向，又經本院以110 年度毒聲字第372 號裁定令入戒治處所
    施以強制戒治，此有上開各裁定在卷可憑，是本案扣案之甲
    基安非他命1 包確為被告上開施用第二級毒品所剩，故其持
    有第二級毒品甲基安非他命之低度行為，應為施用第二級毒
    品甲基安非他命之高度行為所吸收，無從另行單獨論以持有
    第二級毒品罪。又被告上述施用第二級毒品行為，應於強制
    戒治期滿後，由檢察官依法為不起訴處分，被告本案持有第
    二級毒品甲基安非他命之犯行，亦應為該不起訴處分效力所
    及。故檢察官目前雖尚未依據毒品危害防制條例之規定，對
    被告之上述施用第二級毒品行為依法為不起訴處分，然本案
    被告之持有第二級毒品之犯行，依法不得再行起訴。檢察官
    本案於起訴書記載被告遭查扣之甲基安非他命請依法宣告沒
    收，應僅為單獨聲請宣告沒收之意，並非就被告本案持有第
    二級毒品罪行提起公訴。是上開扣案甲基安非他命，應依毒
    品危害防制條例第18條第1 項前段之規定，將該等甲基安非
    他命及其無法析離之包裝袋宣告沒收銷燬之。
  ㈢其餘扣案之夾鏈袋、注射針筒、磅秤及提撥器等物，均據被
    告供稱為施用毒品所用之物等語，無證據足認為被告持有第
    一級毒品犯行所用之物，而扣案之手機2 支，亦無證據足認
    與被告持有第一級毒品犯行有何關聯，且以上物品均非違禁
    物，爰均不予宣告沒收。
據上論斷，應依刑事訴訟法第273 條之1 第1 項、第299 條第1
項前段，判決如主文。
本案經檢察官高永翰提起公訴，檢察官李佳韻到庭執行職務。
中    華    民    國  110     年    9     月    16    日
                  刑事第十五庭  法  官  都韻荃
以上正本證明與原本無異。
如不服本判決應於收受送達後20日內向本院提出上訴書狀，並應
敘述具體理由；如未敘述上訴理由者，應於上訴期間屆滿後20日
內向本院補提理由書（均須按他造當事人之人數附繕本）「切勿
逕送上級法院」。
因疫情延誤不變期間，得向法院聲請回復原狀。
中    華    民    國   110    年    9     月    22    日
                                書記官  吳紫瑄
　
附錄本案判決論罪科刑法條：
毒品危害防制條例第11條第3項